臺灣雲林地方法院刑事判決　　　　　　　 96年度易字第710號
公　訴　人　臺灣雲林地方法院檢察署檢察官
被　　　告　丁○○
　　　　　　丙○○
上列被告因贓物等案件，經檢察官提起公訴（96年度偵字第5880
號），於準備程序進行中，被告就被訴事實為有罪之陳述，經本
院告知簡式審判程序意旨，並聽取公訴人、被告之意見後，本院
合議庭裁定由受命法官獨任依簡式審判程序審理，判決如下：
    主  文
丁○○攜帶兇器竊盜，累犯，處有期徒刑捌月；又共同搬運贓物
，累犯，處有期徒刑伍月；應執行有期徒刑壹年。
丙○○共同搬運贓物，處有期徒刑肆月，如易科罰金，以新臺幣
壹仟元折算壹日，緩刑貳年，緩刑期間付保護管束。
    犯罪事實及證據名稱
壹、程序方面：
    本件係經被告丁○○、丙○○於準備程序期日為有罪之陳述
    ，而經本院合議庭裁定由受命法官獨任以簡式審判程序加以
    審理，則依據刑事訴訟法第273條之2、同法第159條第2項之
    規定，不適用傳聞法則有關限制證據能力之相關規定；並得
    依同法第310條之2之準用同法第454 條之規定製作略式判決
    書，依法僅需記載犯罪事實、證據名稱及應適用之法條，並
    得以簡略方式為之，如認定之犯罪事實、證據及應適用之法
    條，與檢察官聲請簡易判決處刑書或起訴書之記載相同者，
    得引用之，合先敘明。
貳、實體方面：
一、構成犯罪事實：
    丁○○曾於民國92年、93年間，分別因違反毒品危害防制條
    例案件，經臺灣花蓮地方法院各判處有期徒刑8 月、10月確
    定，該2案經入監接續執行，於94年3月25日縮短刑期假釋出
    監，甫於94年7月5日假釋期滿，以已執行完畢論。(一)詎丁○
    ○猶不知悔改，復意圖為自己不法之所有，於96年11月6 日
    晚間11時許，在雲林縣麥寮鄉○○○○道路麥寮段221.6 公里
    處附近，持客觀上可供作兇器使用之鐵製大型剪刀及鐵鎚各
    1支（均未扣案），竊取信華企業工程行承包施作之電纜線1
    批，於得手後駕駛車牌號碼ZC-9425 號自用小貨車載運上開
    電纜線前往麥寮鄉瓦村之公墓以美工刀刀片剝除外皮（裸
    銅重約53公斤）。(二)又丁○○與友人丙○○明知置放在雲林
    縣麥寮鄉某處草叢之建築用鋼筋鐵條1批（L型55支、ㄇ字型
    12支）為丙○○友人綽號「雷公」之不詳姓名年籍成年男子
    （所涉竊盜犯行另由檢察官偵辦中）於不詳時間、地點所竊
    取之贓物，竟基於搬運贓物之犯意聯絡，於96年11月7 日晚
    間7、8時許（起訴書誤載為同年月6 日某時許），由丁○○
    依丙○○之指示，駕駛上開車牌號碼ZC-9425 號自用小貨車
    ，共同前往上開置放處所，將該批鋼筋鐵條載運至雲林縣麥
    寮鄉○○村○○道路旁之空地，欲伺機變賣。嗣於96年11月
    7 日晚間10時許，丁○○與丙○○在上開防汛道路空地前，
    因行跡可疑，經警前往盤查，發現該自用小貨車上之電纜線
    裸銅及建築用鋼筋鐵條，始查悉上情。
二、證據名稱：
  (一)被害人信華企業工程行工地主任乙○○於警詢中之指訴。
  (二)贓物認領保管單1紙。
  (三)照片20張。
  (四)工程契約1份。
  (五)被告丁○○於偵查及本院審理中之自白。
  (六)被告丙○○於偵查及本院審理中之自白。
  (七)被告丁○○及丙○○上開自白核與上開積極證據相吻合，應
    與事實相符，可予採信。
三、論罪科刑之理由：
  (一)按刑法第321 條第1項第3款之攜帶兇器竊盜罪，其所稱「兇
    器」，種類並無限制，凡客觀上足對人之生命、身體、安全
    構成危脅，具有危險性之兇器均屬之，且祇須行竊時攜帶此
    種具有危險性之兇器為已足，並不以攜帶之初有行兇之意圖
    為必要（最高法院79年臺上字第5253號判例意旨參照）。查
    被告丁○○用以行竊本件電纜線之工具為鐵製大型剪刀及鐵
    鎚各1 支，該剪刀長約47公分，已據被告丁○○當庭供明在
    卷，該等工具質地尖硬，剪刀更可剪斷電纜線，足見對人之
    生命、身體客觀上已產生危險，自可供作兇器使用無訛。核
    被告丁○○所為事實(一)部分係犯刑法第321 條第1項第3款攜
    帶兇器竊盜罪。又核被告丁○○與丙○○所為事實(二)部分係
    犯刑法第349條第2項搬運贓物罪。
  (二)被告2 人間就上開搬運贓物罪部分，有犯意聯絡及行為分擔
    ，均為共同正犯。
  (三)被告丁○○所犯上開2 罪，犯意各別，罪名不同，應分論併
    罰。
  (四)被告丁○○曾於92年、93年間，分別因違反毒品危害防制條
    例案件，經臺灣花蓮地方法院各判處有期徒刑8 月、10月確
    定，該2案經入監接續執行，於94年3月25日縮短刑期假釋出
    監，甫於94年7月5日假釋期滿，以已執行完畢論，有卷附臺
    灣高等法院被告前案紀錄表可憑，於5 年以內故意再犯本件
    有期徒刑以上之2罪，均為累犯，應依刑法第47條第1項規定
    分別加重其刑。
  (五)本院審酌被告丁○○曾有施用毒品之前科素行，被告丙○○
    曾有酒醉駕車之前科表行，有上開臺灣高等法院被告前案紀
    錄表在卷可憑，因積欠他人債務或為賠償車禍損失之動機，
    始竊取他人電纜線及搬運鋼筋鐵條，圖以販售之目的，及其
    使用之手段尚屬平和，此等物品均尚未遭變賣，即為警查獲
    ，所生損害不大，及念被告2 人之智識程度不高，犯後已坦
    承犯行，態度尚良好等一切情狀，分別量處如主文所示之刑
    ，並就被告丁○○部分定其應執行之刑，就被告丙○○部分
    諭知易科罰金之折算標準，以示懲儆。
  (六)末查被告丙○○前未曾因故意犯罪受有期徒刑以上刑之宣告
    ，有上開前案紀錄表在卷可憑，其因一時短於思慮，致罹刑
    章，犯罪後已知悔悟，本院認其經此教訓後，當益知警惕，
    應無再犯之虞，因認其所宣告之刑，以暫不執行為適當，併
    予宣告緩刑2 年，緩刑期間併付保護管束，以勵來茲而啟自
    新。
四、應適用之法條：
  (一)刑事訴訟法第299條第1項前段、第273條之1第1項、第310條
    之2、第454條第1項。
  (二)刑法第28條、第321條第1項第3款、第349 條第2項、第47條
    第1項、第51條第5 款、第41條第1項前段、第74條第1項第1
    款、第93條第1項。
  (三)刑法施行法第1條之1。
本案經檢察官甲○○到庭執行職務。
中　　華　　民　　國　　96　　年　　12　　月　　31　　日
                  刑事第六庭    法  官  廖國勝
以上正本證明與原本無異。
如不服本判決，應於判決送達後10日內，向本院提出上訴狀。（
須附繕本）
                                書記官  李松坤
中　　華　　民　　國　　96　　年　　12　　月　　31　　日
附錄本案論罪科刑條文：
刑法第321條：
犯竊盜罪而有左列情形之一者，處六月以上、五年以下有期徒刑
：
一  於夜間侵入住宅或有人居住之建築物、船艦或隱匿其內而犯
    之者。
二  毀越門扇、牆垣或其他安全設備而犯之者。
三  攜帶兇器而犯之者。
四  結夥三人以上而犯之者。
五  乘火災、水災或其他災害之際而犯之者。
六  在車站或埠頭而犯之者。
前項之未遂犯罰之。
刑法第349條：
收受贓物者，處三年以下有期徒刑、拘役或五百元以下罰金。
搬運、寄藏、故買贓物或為牙保者，處五年以下有期徒刑、拘役
或科或併科一千元以下罰金。
因贓物變得之財物，以贓物論。
